臺灣高雄地方法院刑事判決
111年度交簡上字第98號
上  訴  人  
即  被  告  王金泉



上列上訴人即被告因過失傷害案件，不服本院高雄簡易庭中華民
國111年4月18日111年度交簡字第178號刑事簡易判決（起訴書案
號：臺灣高雄地方檢察署110年度偵字第16701號），提起上訴，
本院管轄之第二審合議庭判決如下：
    主  文
上訴駁回。
王金泉緩刑貳年。
    事實及理由
一、本案經本院審理結果，認第一審刑事簡易判決認事、用法及
    量刑均無不當，應予維持，除就證據部分補充：上訴人即被
    告王金泉（下稱被告）於本院準備程序及審判程序時之自白
    、和解書、本院公務電話紀錄外（見交簡上卷第52頁至第53
    頁、第75頁至第79頁、第84頁、第96頁），其餘犯罪事實及
    理由，均依刑事訴訟法第373條規定，引用第一審簡易判決
    書之記載（如附件）。
二、證據能力部分：
　　按被告以外之人於審判外之言詞或書面陳述，除法律有規定
    者外，不得作為證據，刑事訴訟法第159條第1項固定有明文
    。惟被告以外之人於審判外之陳述，雖不符前4條之規定，
    而經當事人於審判程序同意作為證據，法院審酌該言詞陳述
    或書面陳述作成時之情況，認為適當者，亦得為證據。當事
    人、代理人或辯護人於法院調查證據時，知有第159條第1項
    不得為證據之情形，而未於言詞辯論終結前聲明異議者，視
    為有前項之同意，刑事訴訟法第159條之5亦規定甚明。本判
    決所引各項傳聞證據，雖係被告以外之人於審判外陳述，然
    均經被告於本院審理時同意作為證據（見交簡上卷第53頁）
    ，且檢察官及被告均未於言詞辯論終結前聲明異議，本院復
    審酌該等證據方法作成時並無違法不當或證明力明顯過低之
    瑕疵，依前開規定俱有證據能力。又本判決所引非供述證據
    ，與本案均有關聯性，且查無違反法定程序取得之情，依刑
    事訴訟法第158條之4反面解釋，亦均有證據能力。
三、被告上訴意旨略以：原審量刑過重，被告於上訴審理期間已
    與告訴人和解，希望判輕一點等語。
四、駁回上訴之理由：
㈠、按量刑輕重，係屬事實審法院得依職權自由裁量之事項，苟
    已斟酌刑法第57條所定各款所列情狀而未逾越法定刑度，亦
    未濫用其權限，即不得任意指摘為違法（最高法院72年度台
    上字第6696號、75年度台上字第7033號判決意旨可資參照）
    。是以，法官量刑時，如無裁量逾越或裁量濫用之明顯違法
    情事，自不得擅加指摘其違法或不當。
㈡、經查，原審認被告行為涉犯刑法第284條前段過失傷害罪事證
    明確，據以論罪科刑，並審酌被告本應注意道路交通安全規
    則相關規定，以維行車安全，然因過失致告訴人受有如附件
    犯罪事實欄所載傷害結果，侵害他人身體法益，造成告訴人
    身體及精神上之痛苦；於原審時稱雖有意願賠償告訴人，惟
    無力負擔告訴人請求之金額，致未能達成調解，再考量被告
    坦承犯行之態度、告訴人所受之傷勢、被告違犯注意義務之
    程度，兼衡被告智識程度、家庭經濟狀況及如臺灣高等法院
    被告前案紀錄表所示之前科素行等一切情狀，量處有期徒刑
    4月，並諭知易科罰金之折算標準。本院審酌原審之認事用
    法，均無違誤，並依刑法第57條各款所列情狀，就被告之犯
    罪情節、手段、違反義務程度、犯罪所生損害、坦承犯行之
    態度、品性、經濟生活狀況等面向通盤考量，且被告上訴後
    ，於本院準備程序時原仍一再稱沒有辦法給付告訴人賠償金
    ，故即使原審未及審酌被告與告訴人於本院審理過程中達成
    和解之情事，考量被告本案逆向行駛車輛之違反注意義務情
    節，並造成告訴人右腳及足踝挫擦傷併外踝骨折、脛距關節
    脫臼及內側韌帶斷裂之傷害程度，猶不足以動搖本案量刑基
    礎而須為較原審更輕之刑度。從而，原審量刑並未過重，亦
    無逾越法定刑或裁量濫用之情形，被告上訴意旨指摘原審量
    刑過重等語，難認有據，其上訴為無理由，應予駁回。
五、另考量被告前雖因故意犯罪受有期徒刑以上刑之宣告，然其
    於民國88年7月27日假釋出監並付保護管束，並於91年12月3
    1日保護管束期滿未經撤銷視為執行完畢後，5年以內未曾因
    故意犯罪受有期徒刑以上刑之宣告，此有臺灣高等法院被告
    前案紀錄表1份在卷可稽。被告本案既坦承犯行，復於本院
    審理期間與告訴人和解，並已給付告訴人全部之和解金，有
    和解書及本院公務電話紀錄可參（見交簡上卷第75-79頁）
    ，信被告經此教訓後，應知警惕，當無再犯之虞，本院因認
    對其所宣告之刑，以暫不執行為適當，爰依刑法第74條第1
    項第2款規定，併予宣告緩刑2年，以勵自新。
六、據上論斷，應依刑事訴訟法第455條之1第1項、第3項、第37
    3條、第368條，刑法第74條第1項第2款，判決如主文。
本案經檢察官李怡增聲請簡易判決處刑，檢察官郭武義、甘雨軒
到庭執行職務。
中　　華　　民　　國　　111 　年　　10　　月　　14　　日
                  刑事第十三庭  審判長法　官  葉文博
                                      法  官  陳俊宏
                                      法  官  翁瑄禮
以上正本證明與原本無異。
不得上訴。
中　　華　　民　　國　　111 　年　　10　　月　　14　　日
                                      書記官  張婉琪
附錄本案論罪科刑法條：
中華民國刑法第284條前段
因過失傷害人者，處1年以下有期徒刑、拘役或10萬元以下罰金
。
附件：
臺灣高雄地方法院刑事簡易判決        111年度交簡字第178號
聲  請  人  臺灣高雄地方檢察署檢察官           
被      告  王金泉  男　民國00年0月0日生
　　　　　　　　　　身分證統一編號：Z000000000號
　　　　　　　　　　住○○市○○區○○○路00號14樓之2
　　　　　　　　　　居高雄市○○區○○○路00號12樓之6
上列被告因過失傷害案件，經檢察官聲請以簡易判決處刑（110
年度偵字第16701號），本院判決如下：
    主  文
王金泉犯過失傷害罪，處有期徒刑肆月，如易科罰金，以新臺幣
壹仟元折算壹日。
    事實及理由
一、本案犯罪事實、證據，除補充更正如下外，其餘均引用檢察
    官聲請簡易判決處刑書之記載（如附件）。
（一）犯罪事實欄第1行補充「王金泉考領有普通重型機車駕駛
      執照，於民國…」、第3至4行補充為「而依當時天候晴，
      夜間有照明，柏油路面乾燥、無缺陷，視距良好無障礙物
      ，又無不能注意之情事，竟疏未注意…」、第9行末補充「
      嗣王金泉於肇事後停留在現場，於有犯罪偵查權限之機關
      或公務員尚未知悉肇事人為何人時，向前來現場處理之員
      警表明其為肇事者，而接受裁判。」。
（二）證據部分補充「公路監理電子閘門證號查詢機車駕駛人、
      阮綜合醫療社團法人阮綜合醫院111年1月26日阮醫秘字第
      1110000076號函各1份」。
二、按汽車在未劃設慢車道之雙向二車道行駛時，應依下列規定
    ：均應在遵行車道內行駛，道路交通安全規則第97條第1項
    第1款定有明文。查被告考領有普通重型機車駕駛執照，有
    公路監理電子閘門證號查詢機車駕駛人查詢結果表1紙在卷
    足稽（見交簡卷第17頁），對於前揭行車基本常識當無不知
    之理，且當時天候晴、夜間有照明、柏油路面乾燥、無障礙
    物、視距良好乙節，有道路交通事故調查報告表（一）附卷
    可稽（見警卷第31頁），足認被告客觀上並無不能注意之情
    事，竟疏未注意及此，貿然逆向駛入青年二路由東往西方向
    之車道，致與沿仁義街由南行往北方向行駛之告訴人發生碰
    撞，被告之駕駛行為顯有過失甚明，而告訴人確因被告過失
    受有附件犯罪事實欄所載傷害，此有阮綜合醫療社團法人阮
    綜合醫院（下稱阮綜合醫院）診斷證明書1紙在卷可憑（見
    警卷第15頁），足認被告之過失行為與告訴人前揭傷害間，
    有相當因果關係存在，殆無疑義。另參以本件交通事故之肇
    事因素，經高雄市政府交通局車輛行車事故鑑定委員會鑑定
    結果，亦認被告逆向行駛，為本件肇事原因等情，有該委員
    會110年7月29日高市車鑑字第11070463300號函暨所附鑑定
    意見書在卷可佐（見偵卷第79至83頁），與本院前開認定相
    符，益徵被告就本件交通事故之發生確有過失甚明。綜上，
    本案事證明確，被告犯行足堪認定，應依法論科。
三、核被告所為，係犯刑法第284條前段之過失傷害罪。至告訴
    人雖於本院審理中具狀表示：因本案車禍所受之傷勢，依照
    目前之醫療技術，無法提供有效之治療，幾難以復原或改善
    堪認告訴人之1肢機能已達嚴重減損之程度，已被認定勞動
    部勞工保險局鑑定依勞工保險失能給付在案等語（見交簡卷
    第12頁），並提出勞動部勞工保險局110年12月6日保職核字
    第110031023953號函影本1份（見交簡卷第15頁）在卷可按
    ，惟經本院函詢阮綜合醫院函覆稱：查病患唐范逸楚依本院
    所出具之診斷證明書所載「右腳及足踝挫擦傷併外踝骨折、
    脛距關節脫臼及內側韌帶斷裂」之傷勢，係病患受傷之初腳
    踝骨折，今已癒合可行走，雖腳踝活動度較健側差，留有後
    遺症，但未達重傷害之程度等語，有該院111年1月26日阮醫
    秘字第1110000076號函在卷可稽（見交簡卷第45頁），可見
    告訴人本案所受之傷害尚非屬刑法第10條第4項第4款之「毀
    敗或嚴重減損一肢以上之機能」或同條項第6款之「重大不
    治或難治之傷害」所定之重傷害程度，附此敘明。另被告於
    肇事後，在前來處理之警員尚不知何人犯罪前，主動坦承其
    為肇事等情，有高雄市政府警察局道路交通事故肇事人自首
    情形紀錄表1份在卷足憑，堪認符合自首之要件，依刑法第6
    2條前段規定，減輕其刑。
四、爰以行為人之責任為基礎，審酌被告駕車時本應注意道路交
    通安全規則相關規定，以維行車安全，然因過失致告訴人受
    有如犯罪事實欄所載傷害結果，侵害他人身體法益，造成告
    訴人身體及精神上之痛苦，經本院電詢表示，雖有意願賠償
    告訴人，惟自稱無力負擔告訴人請求之金額，致未能達成調
    解，此有本院公務電話紀錄表1份附卷可參。復考量被告犯
    後坦承犯行之態度、告訴人所受之傷勢、被告違犯注意義務
    之程度，兼衡被告智識程度、家庭經濟狀況及有如臺灣高等
    法院被告前案紀錄表所示之前科素行等一切情狀，量處如主
    文所示之刑，並諭知以新臺幣1,000元折算1日之易科罰金折
    算標準。
五、至告訴人於本院審理中表示其因本件車禍所受傷勢嚴重，認
    被告犯罪情節非輕，應成立過失致重傷罪，而具狀請求改用
    通常程序審判，惟按檢察官聲請以簡易判決處刑之案件，經
    法院認為有第451條之1第4項但書之情形者，應適用通常程
    序審判之，刑事訴訟法第452條定有明文，查本件被告坦承
    犯行，並有前揭證據可佐，本件過失傷害犯行已堪認定，亦
    難認檢察官之請求顯有不當或顯失公平，且無刑事訴訟法第
    451條之1第4項但書其餘所列情形，是尚無改依通常程序審
    理之必要，附此敘明。
六、依刑事訴訟法第449條第1項前段、第3項、第454條第2項，
    刑法第284條前段、第62條前段、第41條第1項前段，刑法施
    行法第1條之1第1項，逕以簡易判決處刑如主文。
七、如不服本件判決，得自收受送達之日起20日內，向本院提出
    上訴狀（須附繕本），上訴於本院管轄之第二審地方法院合
    議庭。
本案經檢察官李怡增聲請以簡易判決處刑。
中　　華　　民　　國　　111 　年　　4 　　月　　18　　日
                  高雄簡易庭    法  官  李爭春  
原判決之附件：
臺灣高雄地方檢察署檢察官聲請簡易判決處刑書
110年度偵字第16701號
    被　　　告　王金泉　男　65歲（民國00年0月0日生）
                        住○○市○○區○○○路00號14樓之2
                        居高雄市○○區○○○路00號12樓之6
                        國民身分證統一編號：Z000000000號
上被告因過失傷害案件，業經偵查終結，認為宜以簡易判決處刑
，茲將犯罪事實及證據並所犯法條分敘如下：
        犯罪事實
一、王金泉於民國109年10月9日凌晨1時50分許，駕駛車牌號碼0
    00-000號普通重型機車，本應注意在未劃設慢車道之雙向二
    車道行駛時，應在遵行車道內行駛，而依當時情況並無不能
    注意情事，竟疏未注意，貿然沿高雄市苓雅區青年二路由東
    往西方向逆向行駛欲左轉仁義街時，適有唐范逸楚騎乘車牌
    號碼000-000號普通重型機車由南往北方向駛至，見狀閃避
    不及，王金泉騎乘上開機車前車頭與唐范逸楚騎乘上開機車
    右側車身發生碰撞，致唐范逸楚右腳及足踝挫擦傷併外踝骨
    折、脛距關節脫臼及內側韌帶斷裂之傷害。
二、案經唐范逸楚告訴偵辦。
        證據並所犯法條
一、詢據被告王金泉於警詢及偵查中坦承上揭犯罪事實不諱，復
    有告訴人唐范逸楚於警詢及偵查中之指訴綦詳，並有道路交
    通事故現場圖、道路交通事故談話紀錄表各2份、道路交通
    事故調查報告表（一）、（二）-1、高雄市政府警察局道路
    交通事故初步分析研判表、阮綜合醫療社團法人阮綜合醫院
    診斷證明書、高雄市政府交通局車輛行車事故鑑定委員會鑑
    定意見書各1份、現場照片14張、監視器截圖之翻拍照片3張
    暨監視器光碟1張在卷可稽。按汽車在未劃設慢車道之雙向
    二車道行駛時，均應在遵行車道內行駛，道路交通安全規則
    第97條第1項第1款訂有明文，被告駕車自應注意上述規定，
    且依其情形，並非不能注意，竟疏於注意以致肇事，致告訴
    人受傷，被告顯有過失，而其過失行為與告訴人受傷間，具
    有相當因果關係，被告罪嫌應堪認定。
二、核被告所為，係犯刑法第284 條前段之過失傷害罪嫌。
三、依刑事訴訟法第451 條第1 項聲請逕以簡易判決處刑。
    此　　致
臺灣高雄地方法院
中　　華　　民　　國　 110　　年　　12　　月　　21　　日
                              檢　察　官  李怡增